Images des répertoires du notaire Jean Bertrand pour l'étude IX
Archives nationales de France
Images des répertoires du notaire Jean Bertrand pour l'étude IX
3 brumaire an XIII - 11 juin 1827 (25 octobre 1804 - 11 juin 1827)
MC/RE/IX/14 - MC/RE/IX/19
Etude IX; Bertrand, Jean
6 registres
Archives nationales de France
Minutes et répertoires: la loi 2008-696 du 15 juillet 2008 relative aux archives a fixé à 75 ans à compter de la date de l'acte, ou à 25 ans à compter de la date du décès de l'intéressé si ce délai est plus bref, le délai de communication des minutes et répertoires des notaires; ce délai est porté à 100 ans à compter de la date de l'acte si le document se rapporte à un mineur (code du Patrimoine, articles L213-2, 4e d et 5e).
Autres documents de l'étude (dossiers de clients, comptabilité...): s'agissant d'archives privées, ces documents sont communicables selon les modalités fixées par le déposant ou le donateur.
Certains documents ne sont pas accessibles sous leur forme originale en raison de leur mauvais état de conservation.
Registres entrés aux Archives nationales en 1931.
Images des répertoires de l’étude IX
Archives de l'étude IX
répertoire d'officier public ministériel
- Répertoire chronologique pour la période du 3 brumaire an XIII au 10 nivôse an XIV (25 octobre 1804 - 31 décembre 1805), 3 brumaire an XIII - 10 nivôse an XIV (25 octobre 1804 - 31 décembre 1805); MC/RE/IX/14; Ce répertoire contient 54 feuillets et fait partie d' un registre de 207 feuillets de papier manuscrits, hauteur 35 x largeur 25 cm composé de 2 cahiers foliotés par le notaire. Le registre est en bon état.
  Le registre contient aussi le répertoire du notaire Abraham Silly pour la période du 2 vendémiaire an X au 3 brumaire an XIII (24 septembre 1801 - 25 octobre 1804).
  Le répertoire contient les informations suivantes: 1. le n° de l'acte dans l'année; 2. date du jour; 3. nature de l'acte passé en brevet; 4. nature de l'acte passé en minute; 5. nom, prénom, domicile des parties, indication sur la situation et les prix des biens; 6. date d'enregistrement de l'acte; 7. droits d'enregistrement.
  Attention: seuls les actes passés en minute sont conservés; les actes mentionnés dans le répertoire comme passés en simple brevet (colonne 3) ne sont pas conservés par les notaires et ne sont donc pas versés au Minutier (ils sont remis aux clients).
  répertoire
  - Liste chronologique des actes pour la période du 3 brumaire au 4ème jour complémentaire de l'an XIII (25 octobre 1804 - 21 septembre 1805), 3 brumaire - 4ème jour complémentaire de l'an XIII (25 octobre 1804 - 21 septembre 1805); 154 v°-200 r°
  - Liste chronologique des actes pour la période du 1er vendémiaire au 10 nivôse an XIV (23 septembre 1805 - 31 décembre 1805), 1er vendémiaire - 10 nivôse an XIV (23 septembre 1805 - 31 décembre 1805); 201 r°-207 v°
- Répertoire chronologique pour la période du 2 janvier 1806 au 30 avril 1810, 2 janvier 1806 - 30 avril 1810; MC/RE/IX/15; Un registre de 331 feuillets de papier manuscrits, hauteur 36,5 x largeur 26 cm, composé de 3 cahiers foliotés par le notaire. Le registre est en assez bon état.
  Le répertoire contient les informations suivantes: 1. n° de l'acte dans l'année; 2. date du jour; 3. nature de l'acte passé en brevet; 4. nature de l'acte passé en minute; 5. nom, prénom, domicile des parties (à partir de novembre 1806), indication sur la situation et les prix des biens; 6. date d'enregistrement de l'acte; 7. droits d'enregistrement.
  - Liste chronologique des actes pour la période du 2 janvier au 31 décembre 1806, 2 janvier - 31 décembre 1806; 1 r°-60 r°
  - Liste chronologique des actes pour la période du 3 janvier au 31 décembre 1807, 3 janvier - 31 décembre 1807; 60 v°-137 r°
  - Liste chronologique des actes pour la période du 1er janvier au 31 décembre 1808, 1er janvier - 31 décembre 1808; 137 r°-208 v°
  - Liste chronologique des actes pour la période du 2 janvier au 30 décembre 1809, 2 janvier - 30 décembre 1809; 208 v°-295 v°
  - Liste chronologique des actes pour la période du 2 janvier au 30 avril 1810, 2 janvier - 30 avril 1810; 296 r°-331 v°
- Répertoire chronologique pour la période du 1er mai 1810 au 20 mars 1816, 1er mai 1810 - 20 mars 1816; MC/RE/IX/16; Un registre de 341 feuillets de papier manuscrits, hauteur 35 x largeur 25 cm, composé d'un cahier folioté par le notaire. Le registre est en assez bon état (un peu endommagé au niveau de la reliure).
  - Liste chronologique des actes pour la période du 1er mai au 31 décembre 1810, 1er mai - 31 décembre 1810; 1 r°- 35 v°
  - Liste chronologique des actes pour la période du 2 janvier au 31 décembre 1811, 2 janvier - 31 décembre 1811; 36 r°-89 v°
  - Liste chronologique des actes pour la période du 2 janvier au 31 décembre 1812, 2 janvier - 31 décembre 1812; 89 v°-146 r°
  - Liste chronologique des actes pour la période du 2 janvier au 31 décembre 1813, 2 janvier - 31 décembre 1813; 146 r°-220 v°
  - Liste chronologique des actes pour la période du 3 janvier au 31 décembre 1814, 3 janvier - 31 décembre 1814; 220 r°-279 v°
  - Liste chronologique des actes pour la période du 2 janvier au 31 décembre 1815, 2 janvier - 31 décembre 1815; 279 v°-325 r°
  - Liste chronologique des actes pour la période du 1er janvier au 20 mars 1816, 1er janvier - 20 mars 1816; 325 r°-341 v°
- Répertoire chronologique pour la période du 20 mars 1816 au 31 octobre 1821, 20 mars 1816 - 31 octobre 1821; MC/RE/IX/17; Un registre de 320 feuillets de papier manuscrits, hauteur 34,5 x largeur 24,5 cm, composé de deux cahiers foliotés par le notaire. Le registre est en mauvais état.
  - Liste chronologique des actes pour la période du 20 mars au 31 décembre 1816, 20 mars - 31 décembre 1816; 1 r°-57 r°
  - Liste chronologique des actes pour la période du 1er janvier au 31 décembre 1817, 1er janvier - 31 décembre 1817; 57 r°- 114 v°
  - Liste chronologique des actes pour la période du 3 janvier au 31 décembre 1818, 3 janvier - 31 décembre 1818; 114 v°-160 v°
  - Liste chronologique des actes pour la période du 2 janvier au 31 décembre 1819, 2 janvier - 31 décembre 1819; 161 r°-219 v°
  - Liste chronologique des actes pour la période du 3 janvier au 30 décembre 1820, 3 janvier - 30 décembre 1820; 220 r°-275 v°
  - Liste chronologique des actes pour la période du 2 janvier au 31 octobre 1821, 2 janvier - 31 octobre 1821; 275 v°-320 v°
- Répertoire chronologique pour la période du 2 novembre 1821 au 15 juin 1825, 2 novembre 1821 - 15 juin 1825; MC/RE/IX/18; Un registre de 251 feuillets de papier manuscrits, hauteur 35 x largeur 24,5 cm, composé de cinq cahiers foliotés par le notaire. Le registre est en bon état mais la reliure est endommagée.
  - Liste chronologique des actes pour la période du 2 novembre au 31 décembre 1821, 2 novembre - 31 décembre 1821; 1 r°-12 r°
  - Liste chronologique des actes pour la période du 2 janvier au 31 décembre 1822, 2 janvier - 31 décembre 1822; 12 v°-69 v°
  - Liste chronologique des actes pour la période du 2 janvier au 31 décembre 1823, 2 janvier - 31 décembre 1823; 69 v°-121 r°
  - Liste chronologique des actes pour la période du 2 janvier au 31 décembre 1824, 2 janvier - 31 décembre 1824; 121 r°-209 v°
  - Liste chronologique des actes pour la période du 3 janvier au 15 juin 1825, 3 janvier - 15 juin 1825; 209 v°-251 v°
- Répertoire chronologique pour la période du 16 juin 1825 au 11 juin 1827, 16 juin 1825 - 11 juin 1827; MC/RE/IX/19; Ce répertoire comporte 135 feuillets et fait partie d' un registre de 341 feuillets de papier manuscrits, hauteur 35 x largeur 25 cm, composé de 4 cahiers foliotés par le notaire. Le registre est en mauvais état.
  Le registre contient aussi le répertoire du notaire Louis Lucien Nolleval pour la période du 12 juin 1827 au 5 janvier 1831.
  - Liste chronologique des actes pour la période du 16 juin au 31 décembre 1825, 16 juin - 31 décembre 1825; 1 r°-43 v°
  - Liste chronologique des actes pour la période du 2 janvier au 30 décembre 1826, 2 janvier - 30 décembre 1826; 43 v°-113 v°
  - Liste chronologique des actes pour la période du 2 janvier au 11 juin 1827, 2 janvier - 11 juin 1827; 113 v°-135 v°